臺灣臺中地方法院刑事裁定
111年度毒聲字第315號
聲  請  人  臺灣臺中地方檢察署檢察官
被      告  詹政宗


上列被告因違反毒品危害防制條例案件，經檢察官聲請觀察勒戒
（111年度聲觀字第252號、111年度毒偵字第431號），本院裁定
如下：
    主    文
甲○○施用第二級毒品，應送勒戒處所觀察、勒戒，其期間不得逾
貳月。
    理    由
一、聲請意旨略以：被告甲○○基於施用第二級毒品之犯意，於民
    國110年11月2日22時28分許為警採尿時起回溯96小時內之不
    詳時間，在不詳地點，以不詳方式，施用第二級毒品甲基安
    非他命1次。嗣於110年11月2日21時20分許，駕駛自小客車
    行經臺中市○○區○○路000號前時為警盤查後，經徵得其同意
    採集其尿液送驗，結果呈甲基安非他命陽性反應。爰依毒品
    危害防制條例第20條第1項之規定，聲請裁定將被告送勒戒
    處所觀察、勒戒等語。
二、按犯毒品危害防制條例第10條之罪者，檢察官應聲請法院裁
    定，或少年法院（地方法院少年法庭）應先裁定，令被告或
    少年入勒戒處所觀察、勒戒，其期間不得逾2月，毒品危害
    防制條例第20條第1項有明文規定。
三、被告於警詢中否認有何施用第二級毒品之犯行，辯稱上次是
    在110年10月30日有施用毒品咖啡包及愷他命云云，惟查：
(一)被告於110年11月2日22時28分許，經警採集其尿液送檢驗結
    果，確呈甲基安非他命之陽性反應，有勘查採證（驗）同意
    書、臺中市政府警察局霧峰分局委託鑑驗尿液代號與真實姓
    名對照表、正修科技大學超微量研究科技中心尿液檢驗報告
    等卷證可佐，此部分事實，首堪認定。
(二)又按「初步檢驗結果在閾值以上或有疑義之尿液檢體，應再
    以氣相或液相層析質譜分析方法進行確認檢驗。確認檢驗結
    果在下列閾值以上者，應判定為陽性：安非他命類藥物：㈡
    甲基安非他命：甲基安非他命500ng/mL，且其代謝物安非他
    命之濃度在100ng/mL以上。」，濫用藥物尿液檢驗作業準則
    第18條第1項第1款第2目定有明文。本案被告之尿液先經酵
    素免疫分析法初步篩檢結果，呈安非他命類陽性反應後，經
    再以氣相層析串聯式質譜法確認，結果呈甲基安非他命陽性
    反應，且安非他命濃度數值為184ng/mL，甲基安非他命濃度
    數值為1152ng/mL，安非他命濃度值大於100ng/mL，而甲基
    安非他命濃度數值高於閾值500之數值甚多，則在無證據證
    明有何人為因素導致檢驗結果可能錯誤之情形下，應已可排
    除偽陽性反應之可能。
(三)另口服甲基安非他命後會快速吸收，經口服後約70％於24小
    時內自尿中排出，其中約43％以甲基安非他命原態排出，約5
    ％代謝為安非他命排出，是以若尿液含有甲基安非他命及其
    代謝物安非他命成分，即可知行為人曾服用甲基安非他命或
    可代謝成甲基安非他命之成分。至毒品施用後於尿液、血液
    中可檢出之最大時限，與施用劑量、施用頻率、施用方式、
    施用者飲水量多寡、個人體質、代謝情況、檢體收集時間點
    及所用檢測方法之靈敏度等因素有關，因個案而異，而依文
    獻資料，一般於尿液中可檢出之最大時限，安非他命為1至4
    天，甲基安非他命為1至5天等情，業經行政院衛生署管制藥
    品管理局（現改制為衛生福利部食品藥物管理署）92年6月2
    7日管檢字第0920004781號函、92年7月23日管檢字第092000
    5609號函分別釋明在案，且係本院執行職務所知悉之事項，
    是依被告採尿送驗之結果，既經氣相層析串聯式質譜法確認
    呈甲基安非他命陽性反應，並依前開說明推估其可能施用甲
    基安非他命之最大時限，認被告於110年11月2日22時28分許
    為警採尿時起回溯120小時內之不詳時間，在不詳地點，以
    不詳方式，施用第二級毒品甲基安非他命1次，應堪認定。
    聲請意旨認被告係於為警採尿時往前回溯96小時內之某時施
    用第二級毒品甲基安非他命乙節，尚有誤會，應予更正。
(四)又被告前未曾因施用毒品受觀察、勒戒或強制戒治之情形，
    有臺灣高等法院被告前案紀錄表1份在卷可稽。揆諸上開規
    定，自應裁定將被告送勒戒處所觀察、勒戒。從而，本件聲
    請核無不合，應予准許。
四、依毒品危害防制條例第20條第1項，觀察勒戒處分執行條例
    第3條第1項，裁定如主文。
中　　華　　民　　國　　111 　年　　 3　　月　　30　　日
                  刑事第十四庭  法　官　江健鋒
以上正本證明與原本無異。
如不服本裁定，應於收受送達後5日內向本院提出抗告狀（應附
繕本）。
                                書記官　呂偵光
中　　華　　民　　國　　111 　年　　 3　　月　　30　　日